【裁判字號】    95,聲,1878
【裁判日期】    950925
【裁判案由】    發還擔保金
【裁判全文】
臺灣板橋地方法院民事裁定              95年度聲字第1878號
聲  請  人
即  債權人  佳晟紡織有限公司
法定代理人  乙○○
相  對  人
即  債務人  宏諭有限公司
法定代理人  甲○○
上列聲請人聲請發還擔保金事件，本院裁定如下：
    主  文
聲請人於本院九十四年度存字第四二八六號擔保提存事件一案所
提存之擔保金新臺幣參拾萬參仟參佰柒拾捌元准予發還。
聲請程序費用由相對人負擔。
    理  由
一、本件聲請意旨略以：聲請人與相對人間假處分事件，聲請人
    前依本院94年度裁全字第6717號民事裁定，為擔保假處分，
    曾提供新台幣（下同）303,378 元為擔保金，並以本院94年
    度存字第4286號提存事件提存後，聲請對相對人之財產予以
    假處分，惟第三人黃郁媚提出主張，業經本院94年度重簡字
    第1632號判決確定在案。茲因聲請人已於訴訟終結後定20日
    以上之期間催告相對人及第三人行使權利而未行使，為此提
    出本院94年度存字第4286號提存書、本院94年度重簡字第16
    32號宣示判決筆錄、士院鎮95執意字第3892號通知函、板院
    輔95執助宇字第565號通知等影本各1 份，相對人戶籍謄本、
    公司變更登記表、存證信函暨回執影本各1 件，聲請發還擔
    保金等語。
二、按應供擔保之原因消滅；或供擔保人證明受擔保利益人同意
    返還；或訴訟終結後，供擔保人證明已定20日以上之期間，
    催告受擔保利益人行使權利而未行使或法院依供擔保人之聲
    請，通知受擔保利益人於一定期間內行使權利並向法院為行
    使權利之證明而未證明者，法院應依供擔保人之聲請，以裁
    定命返還其提存物或保證書，民事訴訟法第104條第1項定有
    明文，依同法第106 條之規定，於其他依法令供訴訟上之擔
    保者，亦準用之。按民事訴訟法第538 條之定暫時狀態假處
    分之本案訴訟，無論給付之訴、確認之訴或形成之訴，祇須
    能確定兩造間爭執之法律關係即屬之。定暫時狀態之假處分
    ，並非為保全債權人請求之強制執行，而係準用保全強制執
    行假處分之規定，以定爭執之法律關係之暫時狀態而已，是
    其本案訴訟以能確定爭執之法律關係為已足，非如保全強制
    執行之假處分必須就所保全之請求起訴，始得謂已提起本案
    訴訟，最高法院95年度台抗字第195 號裁定可資參照。
三、經查，本件聲請人係依本院於民國94年8 月17日所為之94年
    度裁全字第6717號准予假處分裁定，於提供擔保後，聲請本
    院以94年度執全字第4222號假處分執行程序對相對人之財產
    予以假處分等情，業據本院依職權調取前開假處分卷宗核閱
    屬實。復查，本院94年度重簡字第1632號為第三人黃郁媚所
    提起請求給付票款訴訟，經核該訟訴所主張之事實與本件假
    處分聲請人所主張之事實相同，揆諸前揭法理，本件假處分
    所爭執之法律關係，業經前開訴訟確定聲請人聲請假處分之
    原因屬實，相對人應無損害發生，其應供擔保原因已消滅，
    故本件聲請人聲請發還擔金為有理由，應予准許。
四、爰依民事訴訟法第95條、第78條，裁定如主文。
中    華    民    國    95    年    9     月    25    日
                  民事第一庭    法  官  周舒雁
以上正本證明與原本無異。
如對本裁定抗告，須於裁定送達後10日內向本院提出抗告狀，並
應繳納抗告裁判費新臺幣1,000元。
中    華    民    國    95    年    9     月    25    日
                                書記官  張坤校


司法院資訊處製作；財團法人民間司法改革基金會備份。
